臺灣臺中地方法院刑事判決　　　　　　　　　　　　九十三年度訴字第一八五號
　　公　訴　人　臺灣臺中地方法院檢察署檢察官
　　被　　　告　甲○○
右列被告因違反毒品危害防制條例案件，經檢察官提起公訴（九十三年度毒偵字第二
一七二號），本院合議庭裁定由受命法官獨任改行簡式審判程序審理，判決如左：
    主  文
甲○○連續施用第一級毒品，處有期徒刑玖月；又連續施用第二級毒品，處有期徒刑
陸月，扣案安非他命殘渣袋壹個沒收銷燬之，安非他命吸食器壹組沒收。應執行有期
徒刑壹年貳月，扣案安非他命殘渣袋壹個沒收銷燬之，安非他命吸食器壹組沒收。
    事  實
一、甲○○前於民國九十年間因施用毒品案件，經依本院九十年度毒聲字第五二六五
    號裁定送勒戒處所執行觀察、勒戒後，認有繼續施用毒品傾向，經依本院以九十
    年度毒聲字第五七一四號裁定令入戒治處所，施以強制戒治，期滿後由臺灣臺中
    地方法院檢察署檢察官於九十一年二月十七日以九十一年度戒毒偵字第五０六號
    為不起訴處分確定。復於九十二年間因施用第一、二級毒品案件，經本院於九十
    三年五月二十日判處有期徒刑八月、五月，應執行有期徒刑一年確定，現在監執
    行中。其基於施用第一級毒品海洛因之概括犯意，於九十三年六月十一日晚間十
    時許，及同年月十六日中午十二時許，在臺中縣清水鎮○○路六六一之十八號住
    處，以將第一級毒品海洛因羼入香煙內點火吸用之方式，連續施用第一級毒品海
    洛因二次。另基於施用第二級毒品安非他命之概括犯意，自九十三年六月十一日
    晚間六時起，至同年月十七日晚間八時許，在上址以將第二級毒品安非他命置於
    吸食器內點火燒烤使之產生煙霧後吸取煙氣之方式，連續施用第二級毒品海洛因
    ，約每日施用二次。嗣於九十三年六月十八日晚間七時四十分許，在上址為警查
    獲，並扣得其有施用安非他命之吸食器一組、安非他命殘渣袋一個。
二、案經臺中縣警察局清水分局報告臺灣臺中地方法院檢察署檢察官偵查起訴。
    理  由
一、訊據被告甲○○對於右揭時、地連續施用第一級毒品海洛因及連續施用第二級毒
    品安非他命等情，業於本院審理中坦承不諱，被告於查獲時所採集之尿液，經送
    驗結果，亦呈現嗎啡及安非他命陽性反應，此有中山醫學大學附設醫院藥物濫用
    檢測中心確認結果報告一份在卷可稽，並有查獲現場照片二幀、查獲扣案物品照
    片二幀在卷可參。此外，復有被告所有施用第二級毒品安非他命之吸食器一組安
    非他命殘渣袋一個扣案可證，足徵被告自白供述與現有事證相符，堪以採信。又
    被告前因施用毒品案件，經依本院九十年度毒聲字第五二六五號裁定送勒戒處所
    執行觀察、勒戒後，認有繼續施用毒品傾向，經依本院以九十年度毒聲字第五七
    一四號裁定令入戒治處所，施以強制戒治，期滿後由臺灣臺中地方法院檢察署檢
    察官於九十一年二月十七日以九十一年度戒毒偵字第五０六號為不起訴處分確定
    等情，有刑案查註紀錄表、臺灣高等法院被告全國前案紀錄表、不起訴處分書一
    份在卷可稽，故被告觀察勒戒、強制戒治執行完畢後五年內再有本件連續施用第
    一、二級毒品之犯行，事證明確，被告犯行堪以認定，應予依法論科。
二、按海洛因、安非他命分別係毒品危害防制條例第二條第二項第一款、第二款所定
    之第一級毒品、第二級毒品，不得非法施用，是核被告甲○○所為，係犯毒品危
    害防制條例第十條第一項之施用第一級毒品、及同條第二項之施用第二級毒品罪
    。被告分別持有第一級毒品海洛因、第二級毒品安非他命進而施用之，其持有之
    低度行為應為施用之高度行為所吸收，均不另論罪。被告連續二次施用第一級毒
    品及多次施用第二級毒品安非他命之犯行，各係時間緊接，觸犯構成要件相同之
    罪名，各係基於概括犯意而反覆為之，均為連續犯，應依刑法第五十六條規定，
    各論以一罪，並均加重其刑。被告所犯施用第一級毒品、施用第二級毒品罪二罪
    之間，犯意各別，行為互殊，應予分論併罰。爰審酌被告前已有施用毒品之素行
    ，經強制戒治執行完畢，復經法院判刑後再次連續施用第一、二級毒品，無視於
    毒品對於自身健康之戕害及國家對於杜絕毒品犯罪之禁令，惟其所施用次數不多
    、時間不長，且於本院審理中坦承犯行，尚有悔意之犯後態度等一切情狀，量處
    如主文所示之刑，並定其應執行之刑。扣案安非他命殘渣袋一個，其包裝袋與安
    非命殘渣無從析離，應全部視同毒品安非他命，應依毒品危害防制條例第十八條
    第一項前段沒收銷燬之。另安非他命吸食器一組為被告所有，且為被告施用第二
    級毒品安非他命所用之物，應依刑法第三十八條第一項第二款沒收之。
據上論斷，應依刑事訴訟法第二百七十三條之一第一項、第二百九十九條第一項前段
，毒品危害防制條例第十條第一項、第二項、第十八條第一項前段，刑法第十一條、
第五十六條、第五十一條第五款、第三十八條第一項第二款，判決如主文。
中      華      民      國      九十三      年      九    月    十四    日
                                    臺灣臺中地方法院刑事第十四庭
                                        法  官  陳  葳
右正本證明與原本無異。
如不服本判決，應於收受本判決後十日內向本院提出上訴書狀，其未敘述上訴理由者
，並得於提起上訴後十日內向本院補提理由書狀（均須按他造當事人之人數附繕本）
「切勿逕送上級法院」。
                                        書記官
中      華      民      國      九十三      年      九    月    十四    日
附錄法條：
毒品危害防制條例第十條：
施用第一級毒品者，處六月以上五年以下有期徒刑。
施用第二級毒品者，處三年以下有期徒刑。
